# 请教陈版，存货发出成本从移动加权平均法变更为月末一次加权平均法是否属于会计政...

提问人：flyoon 时间：2015-09-22 11:02:14
请教陈版，存货发出成本从移动加权平均法变更为月末一次加权平均法是否属于会计政策变更？
会计准则里是这么规定的， 第十四条 企业应当采用先进先出法、加权平均法或者个别计价法确定发出存货的实际成本。
如果是从先进先出法变为移动加权平均法，那我理解肯定是会计政策变动， 但因为移动加权平均法和月末一次加权平均法都是加权平均法的一种，这样的变更属于会计政策变更么？
谢谢！

回答人：chenyiwei
存货发出成本的计量方法属于会计政策，因此从移动加权平均法变更为月末一次加权平均法是属于会计政策变更。但这类会计政策变更在实务操作中很难确定其变更的累积影响数，所以很可能只有使用未来适用法来进行衔接处理了。